【裁判字號】    89,交易,746
【裁判日期】    900118
【裁判案由】    傷害
【裁判全文】
臺灣臺中地方法院刑事判決                        八十九年度交易字第七四六號
    公  訴  人  臺灣台中地方法院檢察署檢察官
    被      告  乙○○
右列被告因過失傷害案件，經檢察官提起公訴 (八十九年度偵字第一八二三九號)本
院判決如左：
    主  文
乙○○因過失傷害人，處有期徒刑參月。如易科罰金以參佰元折算壹日。
    事  實
一、乙○○於民國八十九年七月十八日下午二時十五分許，駕駛車號ＮＩ─八三七六
    號自用小客車，沿台中市○○路由南往北方向行駛，行經該路與大業路交岔路口
    時，應注意汽車在市區道路，時速不得超過四十公里，且汽車行駛時，駕駛人應
    注意車前狀況，並隨時採取必要之安全措施，又汽車行駛時，除準備停車或臨時
    停車外，不得駛出路面邊線，其能注意及此，且依當時路況，又無不能注意之其
    情形，竟疏未注意，於上開時地，以時速逾五十公里之車速，駛出路面邊線貿然
    直行穿越交岔路口，適有甲○○駕駛車牌號碼ＮＡ─九０九二號自用小客車內載
    友人蕭淑萍，沿台中市○○路由東往西方向行駛而行經上揭交岔路口，擬右轉進
    入文心路，然遇紅燈而超越停止線暫停在該路口，乙○○因閃避不及，小客車右
    前車頭撞及甲○○所駕駛小客車之左側前方車輪，並使甲○○所駕駛之小客車往
    右打轉，右前輪再撞及路邊房屋之騎樓柱子，並致甲○○受有頭皮左側血腫、背
    痛、頭部外傷、嘔吐、右手多處擦傷等傷害（蕭淑萍受傷部分，未據告訴）。
二、案經甲○○訴由台中市警察局第四分局報請檢察官偵查起訴。
    理  由
一、訊據被告乙○○固坦承有於前揭時地，超速與告訴人甲○○發生車禍之事實，惟
    辯稱：係甲○○所駕駛小客車車頭闖越紅燈，才被伊撞到，告訴人與有過失云云
    云云。然查：右揭事實業告訴人甲○○指訴綦詳，經核與證人蕭淑萍於警訊中所
    述相符，並道路交通事故調查報告表、現場照片五幀及驗傷診斷書一紙附卷可稽
    。又依卷附之道路交通事故調查報告表及現場照片可知，肇事路段之文心路往北
    方向有三線快車道，另有一線慢車道，被告理應在該三線快車道行駛，今其在最
    外線之慢車道行駛，顯係已駛出路面邊線，自不待言，而告訴人所駕駛車輛係紅
    燈停止等情，已据告訴人於警訊時指述明確，已如前述。縱告訴人車輛於紅燈停
    止時有超越停止線之情事，惟本件車禍肇事原因係被告超速及駛出路面邊線，核
    與告訴人超越停止線並無相當因果關係，是被告所辯要屬避就之詞，殊不足取。
    按汽車在市區道路，時速不得超過四十公里，且汽車行駛時，駕駛人應注意車前
    狀況，並隨時採取必要之安全措施，又汽車行駛時，除準備停車或臨時停車外，
    不得駛出路面邊線，道路交通安全規則第九十三條第一項第一款、第九十四條第
    三項、第九十八條第一項第五款分別定有明文。被告駕車應注意遵守前開道路交
    通安全規定，且依其情況，又非不能注意，竟疏未注意遵守，致肇事使甲○○受
    傷，自有應注意能注意而不注意之過失。且台灣省台中區車輛行車事故鑑定委員
    會及台灣省車輛行車事故覆議鑑定委員會亦同此認定，此有該會八十九年九月十
    三日中市鑑字第八九０四六八號鑑定意見書及八十九年十一月二十日府覆議字第
    八九一九００號函在卷可憑。益証被告行為有過失，又被害人甲○○係因本件車
    禍而受傷，與被告之過失行為間，自有相當因果關係。事證明確，被告犯行堪予
    認定。
二、核被告所為，係犯刑法第二百八十四條第一項前段之過失傷害罪。爰審酌被告過
    失程度之輕重、告訴人所受傷害程度、被告肇事後態度及肇事後被告迄今仍未與
    告訴人達成民事和解，取得諒解等一切情狀，量處如主文所示之刑，並諭知易科
    罰金之折算標準，以資懲儆。
據上論斷，應依刑事訴訟法第二百九十九條第一項前段、刑法第二百八十四條第一項
前段、第四十一條第一項、罰金罰鍰提高標準條例第一條前段、第二條，判決如主文
中      華      民      國    九十      年      一      月     十八     日
                                      台灣台中地方法院交通法庭
                                          法  官    許 金  樹
右正本證明與原本無異。
如不服本判決，應於判決送達後十日內向本院提出上訴狀，上訴於臺灣高等法院臺中
分院(須附繕本)。
                                          書記官
中      華      民      國    九十      年      一      月     二十     日
附錄論罪科刑實體法條文：
刑法第二百八十四條第一項：
因過失傷害人者，處六月以下有期徒刑、拘役或五百元以下罰金。致重傷者，處一年
以下有期徒刑、拘役或五百元以下罰金。
(罰金部份業經提高十倍為五千元)


司法院資訊處製作；財團法人民間司法改革基金會備份。
